【裁判字號】    92,上易,1946
【裁判日期】    920819
【裁判案由】    竊盜
【裁判全文】
臺灣高等法院刑事判決                          九十二年度上易字第一九四六號
    上  訴  人  臺灣板橋地方法院檢察署檢察官
    被      告  甲○○
    選任辯護人  毛國樑律師
右上訴人因被告竊盜案件，不服臺灣板橋地方法院九十二年度易字第三二七號，中華
民國九十二年六月五日第一審判決（聲請簡易判決處刑案號：臺灣板橋地方法院檢察
署九十一年度偵字第九六五七號），提起上訴，本院判決如左：
    主  文
上訴駁回。
    理  由
一、本案經本院審理結果，認原審諭知被告甲○○無罪之判決（漏未指明「應認不能
    證明被告犯罪」，應予補正），核無不合，應予維持。並引用原審判決記載之理
    由（如附件）。
二、檢察官上訴理由如下：
    原審判決被告無罪，係以證人於偵查中所述與審判中前後不一，另參酌被害人所
    述與審判中所述略有出入，因認仍有合理可疑，固非無見。惟查，被告於偵查中
    供稱僅係好玩所以拿自己車子的鑰匙比對他人腳踏車的鑰匙孔試試看能否打開。
    是以姑不論被告主觀上是否有竊取他人腳踏車之犯意，被告於偵查中已坦承欲打
    開他人之腳踏車鑰匙，但被告於審判中翻異其詞，改稱是因為在想事情，僅以自
    己之鑰匙在手上轉動，並未插入他人腳踏車鑰匙孔中云云。原審遽信被告所辯，
    輔以在場員警即證人楊承勳於偵查中證稱被告有搬動「三」輛腳踏車，於審判中
    有搬動「五」輛腳踏車，及員警所繪被害人乙○○之腳踏車停放位置與乙○○本
    人所繪之腳踏車停放位置不符及被害人之鑰匙是否有遭破壞尚有可疑為由，遽為
    被告無罪之認定。惟查案發伊始至本案審判期間，相隔將近一年，常人記憶難免
    模糊，原審徒以員警及被害人前後供述之細節不一，即遽不採信其二人之證詞，
    似有違經驗法則，礙難贊同。且雖員警所述被告搬動他人腳踏車之數量略有不同
    ，但被告有搬動他人腳踏車之情形應無庸置疑，且被告自己之腳踏車與被告所搬
    動之腳踏車間有相當距離及被告所測試開鎖之數台腳踏車顏色均不相同等情，員
    警之證述亦始終一致，此等不利被告之證據均未見原審說明，且不論被害人之鑰
    匙是否有遭被告破壞，被害人之腳踏車究竟係停放於第四台或第五台（其間差距
    應不足一公尺），即使上開有爭議之事項均採最有利於被告之認定，僅以以下數
    點（一）、被告於偵查中坦承係因好玩而測試他人腳踏車鑰匙是否能打開、（二
    ）、搬動並測試數台腳踏車、（三）、所測試之腳踏車與自己之腳踏車間有相當
    距離、（四）、測試之數腳踏車顏色均不相同，即可認定被告有罪。而員警之證
    述稍有不符原審即認不可採信，但被告於偵查中及審判中所述差異更巨，原審卻
    未說明偵查中被告所述為何不可採信。是原判決自有理由不備及未盡調查能事之
    違誤，自難認原判決妥適，請撤銷原判決，另為適當之判決。
三、訊之被告甲○○否認竊盜未遂之犯行，辯稱：「我是騎自己的腳踏車，當時在想
    事情，是否要回土城打球，拿我的鑰匙在轉，不小心掉到地上，撿起來，警察看
    我 ，以為我是要偷車，那是他誤會，我並沒有要偷別人的腳踏車」等語。
四、按意圖為自己或第三人不法之所有，而竊取他人之動產者，為竊盜罪，未遂犯罰
    之，刑法第三百二十條第三項、第一項定有明文。檢察官認被告竊取乙○○之腳
    踏車未遂，無非以警員楊承勳目睹全程並指證歷歷。惟查被告持有十字型鎖頭之
    鑰匙與被害人乙○○所有腳踏車鎖頭則為一字扁型鎖孔不同，且未能證明被告已
    牽動被害人之腳踏車，難認被告有竊車之不法所有意圖。至於被告於偵查中雖謂
    ，僅是好玩所以拿自己車子的鑰匙比對他人腳踏車的鑰匙孔試試看可否打開一語
    ，然於本院及原審審理中推翻前詞，而被告確九十一年五月二十七日下午四時許
    ，在台北縣板橋市縣○○道新站腳踏車停車場內，被警員發現以扣案之鑰匙一支
    試開（規格不合），被告行為固有不當，綜合卷證資料結果，尚不能證明被告有
    竊車之不法主觀犯意。此外復查無其他積極證據足證被告有如公訴人所述竊盜未
    遂之犯行，應認不能證明被告犯罪。
五、檢察官上訴仍執前詞，指摘原判決不當，求予撤銷改判，非有理由，應予駁回。
據上論斷，應依刑事訴訟法第三百六十八條、第三百七十三條，判決如主文。
本案經檢察官林炳雄到庭執行職務。
中    華    民    國    九十二    年       八       月     十    九     日
                              臺灣高等法院刑事第四庭
                                  審判長法  官  蔡  永  昌
                                        法  官  陳  榮  和
                                        法  官  李  英  豪
右正本證明與原本無異。
不得上訴
                                        書記官  游  桂  
中    華    民    國    九十二    年       八       月     二    十     日


司法院資訊處製作；財團法人民間司法改革基金會備份。
